臺灣嘉義地方法院刑事判決
110年度易字第61號
公  訴  人  臺灣嘉義地方檢察署檢察官
被      告  陳晏湄


選任辯護人  詹忠霖律師
被      告  鍾佳霖





            黃源安







上列被告因竊盜案件，經檢察官提起公訴（109年度偵字第4860
號、109年度偵字第7795號、109年度偵緝字第260號），本院判
決如下：
    主  文
乙○○犯結夥三人侵入住宅竊盜罪，處有期徒刑陸月，如易科罰金
，以新臺幣壹仟元折算壹日。緩刑貳年，並應給付甲○○新臺幣拾
伍萬元，給付方法：自民國一一一年一月起迄五月，於每月二十
日前給付甲○○新臺幣參萬元。
丁○○、丙○○犯結夥三人侵入住宅竊盜罪，均累犯，各處有期徒刑
拾月。
丁○○的犯罪所得新臺幣壹萬貳仟元沒收，於全部或一部不能沒收
或不宜執行沒收時，追徵其價額。
    犯 罪 事 實
乙○○係甲○○之前妻，竟夥同其男友丁○○、丁○○之友人丙○○，共同
意圖為自己不法之所有，基於侵入住宅竊盜之犯意聯絡，於民國
109年1月11日凌晨1時6分至15分，由乙○○駕駛丁○○出資，丙○○出
名承租的車牌號碼000-0000號小客車，搭載丁○○、丙○○，前往嘉
義縣梅山鄉梅北村新市路000號甲○○住處，由乙○○、丁○○先從後
門進入甲○○住處搜尋財物，丁○○見1樓後方臥室五斗櫃最上層右
邊之抽屜上鎖，遂以不詳器物動手撬該抽屜，丙○○嗣於後門進入
，見丁○○正在撬五斗櫃，即先返回車上，1分鐘後復自前門進入
甲○○住處，與丁○○協力用不詳的方法撬開五斗櫃上鎖的抽屜，竊
取現金新臺幣(下同)1萬2千元得手，乙○○則於丙○○第二次進屋前
先從前門離開，返回A車等待。丁○○與丙○○得手後，自前門離去
時，被住在隔壁的甲○○堂弟郭君遠看見，郭君遠見該2人行跡可
疑，馬上聯絡甲○○的親人通知甲○○，甲○○始報警循線查悉上情。
    理  由
壹、有罪部分：
一、認定有罪的理由：
    訊據被告乙○○及丁○○均為認罪表示，惟被告乙○○辯稱我是要
    去接小孩，丁○○說要進去看看有沒有東西可以拿，我有叫他
    不要做等語、被告丁○○則辯稱：我是要陪乙○○去看小孩，進
    入告訴人甲○○住處後，看到旁邊的五斗櫃內有錢，就臨時起
    意將現金1萬2千元取走，然後就在房間內昏睡，直到丙○○來
    叫我等語。被告丙○○則否認犯行，辯稱：當初丁○○問我要不
    要去嘉義散心，我沒有錢，但有駕照，所以我負責出名租車
    ，其他費用都是由丁○○負責。本件是因為乙○○要去看小孩，
    我們陪他去，我第一次下車是找地方尿尿，沒有進到告訴人
    甲○○的屋內，第二次是乙○○叫我進屋去叫丁○○出來，我從前
    門進去，身上沒有帶任何東西，丁○○已經昏睡在廚房旁邊的
    房間，我在客廳一直小聲的叫丁○○，再與丁○○從前門出來等
    語。經查：
(一)、109年1月11日凌晨1時6分至15分，被告乙○○駕駛被告丁○○
      出資，被告丙○○出名，自高雄市承租的車牌號碼000-0000
      號小客車(下稱A車)，搭載被告丁○○、丙○○，前往嘉義縣
      梅山鄉梅北村新市路000號告訴人即乙○○前夫甲○○住處，
      被告乙○○3人先後進入告訴人住處，於離去時遭告訴人堂
      弟發現，經通知告訴人，告訴人發覺其1樓房間五斗櫃上
      鎖的抽屜，遭人撬開行竊現金1萬2千元等事實，業據證人
      即告訴人於警詢及本院審理中指述在卷(告訴人指訴遭竊
      財物超過現金1萬2千元的部分，尚難認定，詳後述貳、不
      另為無罪諭知之部分)，並有現場照片、監視器錄影畫面
      翻拍照片及小客車租賃定型化契約書暨汽車出租單在卷可
      憑(警卷第16-19頁、20至25頁、15頁)，上開事實，應可
      認定。
(二)、經本院勘驗現場監視器錄影畫面發現：被告3人搭乘A車於
      凌晨01：06：18抵達告訴人屋前，01：07：29 被告乙○○
      、丁○○2 人走向告訴人住家旁的圍籬內(按係通往告訴人
      住家後門的通道)。01：10：26 被告丙○○下車，走向A車
      旁邊的圍籬內(與被告乙○○、丁○○相同的路徑)。01：14：
      11被告丙○○從圍籬走回A車坐進駕駛座。01：15：05 被告
      乙○○從告訴人住家前門走出來。01：15：13 被告乙○○坐
      上A 車駕駛座，被告丙○○自前門走進告訴人屋裡。01 ：2
      2：02 被告丁○○自告訴人住家前門走出，被告丙○○跟在後
      面走出，坐上A車。01:33:54警車到場，此有勘驗筆錄及
      翻拍照片在卷可憑(本院卷一159至160頁、193至201頁)。
(三)、被告乙○○然雖辯稱其是要去告訴人住處接小孩，丁○○說要
      進去看看有沒有東西可以拿，其有勸阻丁○○等語(本院卷
      一第165、182頁)，然其於110年3月4日準備程序中自承其
      要去接小孩，丁○○事先有說要進去看看有沒有東西可以拿
      ，其知道丁○○要去偷東西，順便帶丁○○進去等語(本院卷
      一第107頁)，復依其於110年4月22日、110年11月25日審
      理中作證時自承：我有用LINE跟我兒子說我要過去，我兒
      子說你要過來，要看會不會太晚，我會不會睡著，如果睡
      著就沒有辦法；我兒子在109年1月11日是13、14歲，平常
      大概是晚上10點半、11點左右睡覺，我那天在新港辦完事
      ，要過去時已經11點多，我打電話給我兒子他沒有接，及
      抵達告訴人住處時，我打電話給我兒子，但他沒有接聽等
      語(本院卷一第163、182頁、本院卷二第148頁)，顯然被
      告乙○○事先並未與兒子約定好要在幾點會面，兒子也沒有
      答應會等她，且其子平常的作息，是晚上10點半、11點睡
      覺，而被告乙○○從新港出發前往梅山時，已是深夜11點，
      其子未接電話，應可判斷兒子已經入睡，其駕駛A車抵達
      告訴人住處時，更是翌日凌晨1時6分，明顯已超過一般人
      入睡的時間，其打電話給兒子，兒子也沒接電話，已可確
      定兒子已經入睡，其明知被告丁○○有竊盜的計畫，猶帶領
      被告丁○○進入告訴人屋內，其意應非在看小孩，而是趁告
      訴人父子均睡著的機會，入內圖謀不軌；又被告乙○○於凌
      晨1時15分獨自從告訴人住處的前門走出來，卻未將被告
      丁○○一同帶出來，任由被告丁○○續留屋內行竊，被告乙○○
      與被告丁○○有竊盜的犯意聯絡，實堪認定。
(四)、被告丁○○雖於110年8月19日審理中辯稱：我是陪乙○○去看
      小孩，進到屋內乙○○去2樓看小孩，我就坐在一樓客廳等
      ，然後我坐的位置旁邊有1個櫃子，我拉開櫃子看到現金
      ，我就把現金都拿走等語(本院卷二第9頁)，於110年11月
      25日審理中並證稱：當天我藥癮發作，人已經不舒服，但
      是乙○○叫我陪她進去，因為那是晚上，我看不清楚，我坐
      在那裡，只知道旁邊是一個有抽屜的五斗櫃，我看到裡面
      有錢，我就順手拿了1萬2千元；後來是乙○○叫丙○○進來叫
      我，當時我人坐在五斗櫃旁邊昏睡，丙○○剛開始叫我，我
      也不清楚，他叫醒我後，我才出去等語(本院卷二第138頁
      )，表示自己一進入屋內就發現所坐位置的旁邊有五斗櫃
      ，其拉開抽屜就偷到錢，然後開始昏睡。然查：
　　　1、證人即被告乙○○於本院110年4月22日審理中證稱：當
         天晚上我想要去告訴人家接小孩，丁○○說他陪我去。
         丁○○有施用海洛因的習慣，那陣子他沒有工作，當然
         缺錢。我跟丁○○交往時，丁○○有問過我前夫的工作、
         為何離婚、家裡誰負擔扶養費…等，也有問過我前夫回
         家時，把錢放在哪裡，還問我有沒有管理前夫的錢，
         我回答說我沒有管錢，且跟他說我前夫的錢會放在房
         間的五斗櫃裡面。丁○○在開車去告訴人住家的路上說
         要進去看看有沒有東西可以拿，我跟他說不要，他告
         訴我不用緊張，被抓到的話，就強辯說不知道、不清
         楚就好，丙○○在車上也知道，丙○○不講話，但他都聽
         從丁○○的指使。後來我從後門進去告訴人住家，因為
         後門十幾年來都沒有在上鎖，我直接推開鐵片門進去
         ，丁○○也跟我進去，在一樓到處看，然後我上二樓小
         閣樓看我兒子有沒有在睡覺，但房間門栓勾著，我進
         不去，就下樓了。我下樓時看到丁○○在鐵門進來廚房
         對面小房間那裡撬五斗櫃，丁○○叫我出去，當作不知
         道，我看到丙○○進來，丙○○看到丁○○在撬鎖，就走出
         去車上拿東西，我出去的時候看到丙○○拿一個黑色袋
         子下車，又走進去屋內，等他們出來我們就走了等語(
         本院卷一第162至167頁)，明確指證被告丁○○於前往告
         訴人住家途中，即有入內行竊的計畫，且於進入告訴
         人住家後，亦有撬五斗櫃抽屜的行為。而證人乙○○與
         丁○○前為男女朋友關係，彼此並無仇怨，且證人乙○○
         自己亦為加重竊盜罪的認罪表示，衡情應無杜撰故事
         ，陷害被告丁○○的動機，其所證述的情節，亦與監視
         錄影畫面所顯示被告3人的動態十分吻合，其證述應可
         採信。
　　　2、被告丁○○等3人從新港出發時，已是深夜11時許，抵達
         告訴人住處時，已是翌日凌晨1點多，被告乙○○的兒子
         於其等從新港出發，及抵達告訴人住處這2個時點均未
         接聽電話，明顯已入睡，被告丁○○等人已知悉無法進
         行探視或將小孩接走，猶趁告訴人父子熟睡之際，進
         入屋內，明顯是為了遂行竊盜的計畫，被告丁○○辯稱
         是陪伴被告乙○○入屋探視小孩，臨時起意竊盜，實係
         卸責之詞，不可採信。
　　  3、告訴人遭竊的現金是放在住家一樓房間五斗櫃最上層
         右方上鎖的抽屜內等情，業據告訴人陳述明確，且為
         被告丁○○所肯認。而依現場照片顯示，該五斗櫃不是
         放在1樓客廳，而是放在1樓擺設床舖的臥室內，且可
         清楚看出該五斗櫃最上層右邊附有鎖頭的抽屜有遭人
         撬開的新痕(警卷第18、19頁)，足認被告丁○○於進屋
         搜尋財物，發現臥室內的五斗櫃後，應該費了一番功
         夫才將該上鎖的抽屜撬開，符合其在告訴人屋內停留
         約14分鐘的時間軸，其辯稱一進入屋內，發現所坐位
         置旁邊的五斗櫃，然後不費吹灰之力，拉開抽屜，就
         行竊現金得手，隨後開始昏睡等語，尚非可採。
(五)、被告丙○○雖辯稱自己第一次下車沒有進入屋內，是進入圍
      籬尋找小便的地方，尿完就上車，第二次是被告乙○○叫他
      進屋叫被告丁○○出來，他從前門進入，在門口小聲叫被告
      丁○○等語。惟查：
　　　1、證人即被告乙○○於本院110年11月25日審理中就證人丙○○進入告訴人屋內的次數，證稱：我跟丁○○先進屋，
         被告丙○○隔3、4分鐘從後門進來，被告丙○○進入屋內2
         次(本院卷二第149、154頁)，核與其前於110年4月22
         日審理中的證言大致相同。其於110年11月25日審理中
         雖改稱：被告丙○○第一次跟我們下車，在後門走來走
         去，但沒有進去甲○○住處，我從前門出來後，丙○○才
         進去等語，前後所述不一，惟亦證稱時間過太久了，
         我只知道丁○○，沒有注意丙○○那麼多等語(本院卷二第
         154、155頁)，是其嗣後所證述被告丙○○僅進入屋內1
         次，可能是因距離案發時間(109年1月11日)已逾1年10
         個月，記憶已有所模糊，況倘被告丙○○第一次未進入
         屋內，證人乙○○既已在屋內，其如何知道被告丙○○有
         下車，且在後門走來走去? 將證人乙○○的證詞與後述
         的情況證據互相勾稽，應以證人乙○○先前所證述被告
         丙○○進入屋內2次較為可採。
　　　2、證人即被告丁○○雖於110年11月25日審理中證稱是他自
         己一個人輕鬆打開五斗櫃行竊現金得手，然後就開始
         昏睡，被告丙○○只是進屋來叫醒他等語(本院卷二第13
         9、141頁)，然被告丁○○的行竊過程，並非如此輕鬆、
         順利，而是耗費一番時間撬開五斗櫃抽屜，已論述如
         前，且被告丁○○上開證詞與其前於110年8月19日審理
         中所供承其與被告乙○○進屋後，被告丙○○有跑進來問
         乙○○看小孩要多久，等他把位置旁邊的櫃子拉開，拿
         走現金時，被告丙○○在廁所裡，乙○○下來後，被告丙○○從廁所出來說要走了等情節，亦不相符(本院卷二第9
         頁)，是被告丁○○於110年11月25日審理中所為的證述
         ，有迴護被告丙○○之情，不可採信。
　　　3、依據監視器畫面顯示，A車停在告訴人住處前的期間，
         被告丙○○下車2次，第一次是在凌晨01：10：26，被告
         丙○○下車走進告訴人住處旁邊的圍籬，與先下車進入
         屋內的被告乙○○、丁○○是走相同的路徑；01：14：11
         被告丙○○從圍籬走回A車坐進駕駛座，即被告丙○○進入
         圍籬內，停留了3分多鐘。被告丙○○第二次下車是在01
         ：15：13 被告乙○○從告訴人住處前門出來後，換被告
         丙○○自前門走進告訴人屋裡，直到01 ：22：02 被告
         丙○○跟著被告丁○○自告訴人住家前門走出來，此次被
         告丙○○在告訴人屋內停留約6分鐘。
　　　4、如果被告丙○○第一次下車是因為尿急要上廁所，其同
         行友人被告乙○○、丁○○既已先行進入告訴人住家，其
         何以不到告訴人的住家內上廁所，要在野外隨地便溺?
          如果被告丙○○只是走進圍籬小便，隨即返回車上，又
         何須花費3分多鐘? 再者，本件是被告丙○○第一次到告
         訴人家。如果被告丙○○第一次下車時，沒有進到告訴
         人的住家內，怎麼會知道被告丁○○當時在屋內的哪個
         房間? 被告乙○○又怎麼會叫完全不知道門路的他，進
         屋叫被告丁○○出來? 何況被告乙○○否認指示被告丙○○
         進屋去叫被告丁○○出來。又被告丙○○如果真的是要進
         屋叫被告丁○○，其為何不到被告丁○○所昏睡的臥室內
         ，近身呼喚甚至搖醒被告丁○○，而要站在前門入口處
         小聲的叫喚，且在室內停留約6分鐘? 凡此種種，均有
         違常理。
　　　5、證人即被告乙○○於本院審理中證述證人丙○○第二次下
         車時，有從副駕駛座拿了一個黑色小型的工具包放在
         口袋，進入屋內等語(本院卷二第153、155頁)，雖然
         從監視錄影畫面未能看出被告丙○○的手中或口袋中是
         否持有黑色工具包，然該工具包既是小型，則被告丙○○如放入衣服口袋，難以窺見，亦不得因監視器錄影畫
         面無法看出，逕謂證人乙○○所述不實，況證人乙○○與
         被告丙○○並無仇怨，其自身亦就竊盜罪為認罪表示，
         應無故意虛構故事，陷害被告丙○○的動機。由被告丙○○2度進出告訴人住處，及其第2次自車上拿取工具包進
         入，對照告訴人遭竊財物是放在上鎖的五斗櫃抽屜內
         ，且抽屜有被撬的新痕，被告丁○○在屋內停留約14分
         鐘、被告丙○○第2次進到屋內也停留約6分鐘，恰可說
         明被告丙○○為何要2度進出，實因該五斗櫃抽屜難以撬
         開，故需被告丙○○自車上取用工具來幫忙，且仍耗費
         一番功夫，2人才將抽屜打開。
　　  6、被告丙○○自承其承租A車只是出名當承租人，其身上並
         沒有錢等語(本院卷二第162頁)，而被告丙○○自高雄前
         來嘉義前，甫於110年1月10日凌晨3時30分，承坐被告
         丁○○駕駛的A車，前往高雄市○○區○○路000號附近，行
         竊自用小貨車1台，經臺灣高雄地方法院判處竊盜罪刑
         確定，此有該院110年審易字第208號判決在卷可憑(本
         院卷二第173至177頁)，並為被告丙○○所是認，足認被
         告丙○○為本案犯行時，經濟狀況不佳，有與被告丁○○
         共同行竊的犯罪動機。
　　　7、依本院所認定被告丁○○行竊的經過，可知被告丁○○在
         告訴人屋內實耗費一番時間、精力在撬開告訴人置放
         現金的五斗櫃抽屜，並未在屋內昏睡。再搭配監視器
         畫面顯示被告丙○○下車的2次路徑，應可認定被告丙○○
         於第一次下車時已有進入告訴人住處，並見被告丁○○
         在撬五斗櫃，嗣返回A車第二度下車，進入告訴人屋內
         停留6分鐘，應是為了取用工具，協助被告丁○○撬開五
         斗櫃。被告丙○○辯稱完全未參與本案竊盜行為，為卸
         責之詞，不足採信。
(六)、綜上所述，本件事證明確，被告3人侵入告訴人住宅的竊
      盜犯行，堪以認定，應依法論科。　　　　 
二、論罪：
(一)、核被告3人所為，均係犯刑法第321條第1項第1款、第4款
      的結夥3人侵入住宅竊盜罪。
(二)、被告丁○○丁○○前因施用毒品案件，經臺灣高雄地方法院以
      民國104年度審訴字第1827號判決判處有期徒刑1 年2 月
      確定。又因販賣毒品案件，經同院以105 年度訴字第164 
      號判決判處有期徒刑2 年確定。上開2 案經同院以106 年
      度聲字第3108號裁定應執行有期徒刑2 年10月確定，並與
      另案接續執行，於108 年4 月13日縮短刑期執行完畢出監
      ，有臺灣高等法院被告前案紀錄表在卷可憑，其受有期徒
      刑執行完畢後，5 年以內故意再犯本件有期徒刑以上之罪
      ，為累犯，並參酌被告於前案執行完畢後，又於108 年11
      月間再犯竊盜案件，經臺灣高雄地方法院以109 年度簡字
      第3901號判決判處罪刑確定，再犯本案情節非輕之加重竊
      盜罪，顯對刑罰反應能力薄弱，爰依刑法第47條第1 項之
      規定，加重其刑。
(三)、被告丙○○前因毒品案件，經臺灣高雄地方法院以107年度
      簡字第699號判處有期徒刑6月、107年度簡字第2706號判
      處有期徒刑5月，經107年度聲字第3342號定應執行有期徒
      刑8月，於108年6月28日易科罰金執行完畢，有臺灣高等
      法院被告前案紀錄表可憑，其於受有期徒刑之執行完畢，
      5年以內故意再犯本案有期徒刑以上之罪，構成累犯，衡
      酌本案犯罪情節非輕，且被告丙○○否認犯行，加重本罪法
      定最低度刑，並未逾越其應負刑責的程度，爰依刑法第47
      條第1項之規定，加重其刑。
三、科刑：
(一)、審酌：
　　　1、被告丁○○、丙○○前科累累，且均有竊盜前案紀錄(構成
         累犯部分，不予重覆評價)，素行不良，被告乙○○素行
         尚可，有臺灣高等法院被告前案紀錄表在卷可憑。
　　　2、被告乙○○與告訴人為前配偶關係，且其未成年兒子尚
         與告訴人同住，竟聯合當時的男友即被告丁○○、丁○○
         的朋友即被告丙○○，潛入告訴人住處行竊，其行為已
         是身為母親最不良的示範。
　　　3、考量本案的主謀為被告丁○○，主要下手實施者為被告
         丁○○、丙○○，被告乙○○為帶路、把風的角色及行為分
         擔。其等於深夜，告訴人父子均熟睡之際，利用告訴
         人住家後門習慣未上鎖的機會，進入告訴人住家，再
         以不明器物撬開五斗櫃抽屜的手段，對居住安寧的破
         壞程度，竊得財物為現金1萬2千元，金額尚非龐大。
　　　4、犯罪後，被告丙○○始終否認犯行，被告乙○○、丁○○於
         警詢、偵訊中均否認犯行，於本院審理中始為認罪表
         示，但所言均有避重就輕的情形，致本案耗費許多司
         法資源進行調查、審理。
　　　5、被告乙○○自陳國中畢業，目前職業為餐廳服務生，月
         收入約3萬元，有2個小孩，1個小孩是其與告訴人所生
         ，現在由告訴人扶養；被告丁○○自陳國中肄業，現因
         另案服刑中，入監前做太陽能相關工作，收入不穩定
         ，未婚，沒有小孩，跟被告乙○○交往時，不用負擔她
         的生活費用，父母健在，未與父母同住，但需扶養父
         母；被告丙○○自陳國中畢業，離婚，一個小孩9歲，與
         被告丙○○的父母同住，現因另案服刑中，入監前從事
         小吃、麵攤的工作，因為疫情的關係轉做鐵工等智識
         程度、家庭經濟狀況等一切情狀，分別量處如主文所
         示之刑。
(二)、緩刑宣告：
　　　被告乙○○前因故意犯罪受有期徒刑以上刑之宣告，執行完
      畢或赦免後，5年以內未曾因故意犯罪受有期徒刑以上刑
      之宣告，此有臺灣高等法院被告前案紀錄表可憑，其因與
      男友即被告丁○○交往期間，受其牽累，一時失慮觸犯刑章
      ，犯後坦承犯行，並於110年3月18日與告訴人成立和解，
      有調解筆錄在卷可憑，嗣雖因腳傷無法工作(有診斷證明
      書為證)，而未依約履行，然其仍表示自111年起，應可履
      行賠償責任，本院認其經此偵審程序及科刑判決，應可得
      到教訓，而無再犯之虞，對其所宣告之刑，以暫不執行為
      適當，爰宣告緩刑2年，並經告訴人同意，緩刑附帶條件
      為被告乙○○應給付告訴人15萬元，給付方法：自111年1月
      起迄5月，於每月20日前給付告訴人3萬元，如被告乙○○違
      反上開所定負擔，情節重大時，得撤銷其緩刑宣告，在此
      一併說明。
四、沒收：
(一)、查本件被告丁○○竊得1萬2千元的現金，為其犯罪所得，其
      雖辯稱分給被告乙○○4千元繳電信費，及分給被告丙○○6千
      元繳付租車費用等語，惟被告乙○○否認分得任何款項，被
      告丙○○亦稱沒有看到丁○○在車上拿錢給乙○○等語(本院卷
      二第30頁)，是此部分沒有證據證明被告乙○○分得贓款；
      而被告丙○○雖坦承經手6千元支付租車費用，然辯稱租車
      費用本來就是被告丁○○答應要支出的等語(本院卷二第162
      頁)，被告丁○○亦自承因為沒有駕照，所以委請被告丙○○
      出名租車，沒有要被告丙○○幫忙出錢等語(本院卷二第139
      頁)，是被告丙○○雖取得6千元現金，亦僅是代替被告丁○○
      繳納租車費用，並非實際取得6千元的利益。從而，應認
      所有的犯罪所得均由被告丁○○取得，爰依刑法第38條之1
      第1項、第3項的規定，向被告丁○○宣告沒收1萬2千元，於
      全部或一部不能沒收或不宜執行沒收時，追徵其價額。
(二)、刑法規定犯罪所得應予沒收，是為了避免被告因犯罪而坐
      享犯罪所得，顯失公平正義，而無法預防犯罪，故被告乙○○雖與告訴人甲○○成立和解，願分期給付賠償共15萬元，
      惟被告丁○○既實際竊得現金1萬2千元，自應徹底剝奪其犯
      罪所得，以杜絕犯罪誘因。至告訴人如自被告乙○○處受償
      ，應不得再依刑事訴訟法第473條第1 項，向被告丁○○被
      沒收的犯罪所得，主張發還或追徵財產。另被告丁○○如於
      被告乙○○賠付告訴人財產損害的範圍內，遭被告乙○○追償
      並給付者，亦應認其已將部分或全部的犯罪所得返還被害
      人，於此範圍內應不再對被告丁○○執行沒收或追徵價額，
      以避免被告丁○○遭受雙重剝奪。
貳、不另為無罪諭知部分：
一、公訴意旨認被告3人於上開時、地，除竊得前開有罪部分認
    定的現金1萬2千元外，尚竊取現金5萬8千元及金項鍊1條，
    因認被告3人就此部分涉犯刑法第321 條第1 項第1、4款之
    加重竊盜罪嫌等語。
二、按犯罪事實應依證據認定之，無證據不得認定犯罪事實；不
    能證明被告犯罪者，應諭知無罪之判決，刑事訴訟法第154
    條第2 項、第301 條第1 項分別定有明文。而認定不利於被
    告之事實，須依積極證據，苟積極證據不足為不利於被告事
    實之認定時，即應為有利於被告之認定，更不必有何有利之
    證據，又檢察官對於起訴之犯罪事實，應負提出證據及說服
    之實質舉證責任。倘其所提出之證據，不足為被告有罪之積
    極證明，或其指出證明之方法，無從說服法院以形成被告有
    罪之心證，基於無罪推定之原則，自應為被告無罪判決之諭
    知。而被害人、告訴人乃被告以外之人，本質上雖屬於證人
    ，然與一般證人不同，其與被告常處於相反之立場，其陳述
    之目的，在使被告受刑事訴追處罰，證明力自較一般無利害
    關係之證人陳述薄弱。故被害人、告訴人縱立於證人地位而
    為指證及陳述，且其指證、陳述無瑕疵，亦不得作為有罪判
    決之唯一依據，仍應調查其他證據以察其是否與事實相符，
    亦即仍須有補強證據以擔保其指證、陳述之真實性，而為通
    常一般人不致有所懷疑者，始得採為論罪科刑之依據。至於
    所謂補強證據，係指除被害人、告訴人指證、陳述本身之外
    ，其他足以證明犯罪事實確具有相當程度真實性之證據而言
    ，且該必要之補強證據，須與構成犯罪事實具有關聯性之證
    據，非僅增強指證、陳述內容之憑信性。
三、公訴意旨認被告3人竊得上開現金及金項鍊1條而涉犯加重竊
    盜罪嫌，無非係以告訴人指訴遭竊財物為現金7萬元及金項
    鍊1條等語，及被害報告單等為其主要論據。
四、訊據被告乙○○、丁○○就檢察官起訴其等於上開時間，進入告
    訴人住家行竊乙節，固為認罪表示，然被告丁○○否認有竊取
    超過1萬2千元的現金及金項鍊1條；被告乙○○就得手財物為
    何，表示自己並不清楚，並質疑告訴人家中是否確有藏放金
    項鍊；被告丙○○僅坦承進入告訴人住處，嗣取得被告丁○○交
    付的6千元現金，清償A車的租金，否認參與行竊，對被告丁○○竊得的財物金額，表示並不清楚等語。
五、經查：
(一)、告訴人雖於警詢時指述遭被告3人侵入住宅行竊的財物損
      失為現金7萬元，及於88年購買，重量不詳，價值5萬元的
      金項鍊1條等語(警卷第2頁)，惟於110年4月22日審理中證
      述遭竊的金項鍊是他20歲結婚時(按告訴人為52年生，20
      歲時為72年間)，母親贈送給他的等語(本院卷一第173頁)
      ，就該金項鍊取得的年份、緣由，前後所述已有歧異。
(二)、被告乙○○於本院審理中雖與告訴人成立和解，願意賠償告
      訴人15萬元，有調解筆錄附卷可考(本院卷一第143、144
      頁)，然和解金額本來就不必然等同於被害金額，被告乙○○考量其訴訟成本、和解對其刑度的影響、其對告訴人造
      成的財物上及精神上的傷害等諸多因素，同意告訴人的請
      求，賠償15萬元，不代表其承認竊得價值15萬元的財物。
(三)、另被害報告單亦僅是司法警察依據告訴人指訴所填製，其
      上所記載遭竊財物品項，核與告訴人指訴是屬同一之累積
      證據，並非有別於告訴人指訴以外之其他證據。
(四)、依上說明，就被告3人竊取超過1萬2千元的現金及金項鍊1條之部分，僅有告訴人1人的指訴，而其指訴有如前所述的瑕疵，且別無其他事證可資補強，依前揭說明，自難徒憑告訴人之指訴作不利於被告之認定。本院對於被告3人所竊取財物超過1萬2千元的現金及金項鍊部分，無法形成毫無合理懷疑之確信心證，尚不足認定被告3人有公訴意旨此部分所指之加重竊盜犯罪嫌疑，依前開最高法院裁判意旨，原應為被告3人無罪之諭知，然公訴意旨認此部分如成立犯罪，與被告3人經本院論罪科刑如上開犯罪事實欄之竊盜犯行為實質上一罪之關係，爰不另為無罪之諭知。
據上論斷，應依刑事訴訟法第299條第1項前段，判決如主文。
本案經檢察官柯文綾提起公訴，檢察官謝雯璣、江金星到庭執行
職務
中　　華　　民　　國　　110 　年　　12　　月　　16　　日
                  刑事第七庭    法　官　蘇姵文
以上正本證明與原本無異。
如不服本判決應於收受判決後20日內向本院提出上訴書狀，並應
敘述具體理由；其未敘述上訴理由者，應於上訴期間屆滿後20日
內向本院補提理由書（均須按他造當事人之人數附繕本）「切勿
逕送上級法院」。告訴人或被害人如對於本判決不服者，應具備
理由請求檢察官上訴，其上訴期間之計算係以檢察官收受判決正
本之日期為準。　　　　　　　　　
中　　華　　民　　國　　110 　年　　12　　月　　16　　日
                                書記官　張菀純
附錄論罪法條：
中華民國刑法第321條
犯前條第1項、第2項之罪而有下列情形之一者，處6月以上5年以
下有期徒刑，得併科50萬元以下罰金：
一、侵入住宅或有人居住之建築物、船艦或隱匿其內而犯之。
二、毀越門窗、牆垣或其他安全設備而犯之。
三、攜帶兇器而犯之。
四、結夥三人以上而犯之。
五、乘火災、水災或其他災害之際而犯之。
六、在車站、港埠、航空站或其他供水、陸、空公眾運輸之舟、
    車、航空機內而犯之。
前項之未遂犯罰之。